[-8APddhSwZKJ#0] ^бастыруу/бас<v><iv><caus><ger><nom>/бас<v><iv><caus><ger><nom>+э<cop><aor><p3><pl>/бас<v><iv><caus><ger><nom>+э<cop><aor><p3><sg>/бас<v><tv><caus><ger><nom>/бас<v><tv><caus><ger><nom>+э<cop><aor><p3><pl>/бас<v><tv><caus><ger><nom>+э<cop><aor><p3><sg>$
[/-8APddhSwZKJ]
[-SeaQqz2Nkey#0] ^сезилүү/сез<v><tv><pass><ger><nom>/сез<v><tv><pass><ger><nom>+э<cop><aor><p3><pl>/сез<v><tv><pass><ger><nom>+э<cop><aor><p3><sg>$
[/-SeaQqz2Nkey]
[03BRNPP8fhgb#0] ^жаланып/жала<v><tv><pass><gna_perf>/жала<v><tv><pass><prc_perf>$
[/03BRNPP8fhgb]
[0hC0COwOuEA8#0] ^жазылып/жазыл<v><tv><gna_perf>/жазыл<v><tv><prc_perf>/жаз<v><tv><pass><gna_perf>/жаз<v><tv><pass><prc_perf>$
[/0hC0COwOuEA8]
[3HVZVH_k9RAi#0] ^болдуруу/бол<v><iv><caus><ger><nom>/бол<v><iv><caus><ger><nom>+э<cop><aor><p3><pl>/бол<v><iv><caus><ger><nom>+э<cop><aor><p3><sg>$
[/3HVZVH_k9RAi]
[7HH5jYVXuKKL#0] ^катыруу/кат<v><iv><caus><ger><nom>/кат<v><iv><caus><ger><nom>+э<cop><aor><p3><pl>/кат<v><iv><caus><ger><nom>+э<cop><aor><p3><sg>$
[/7HH5jYVXuKKL]
[7beLRoDddpo1#0] ^салкындатып/салкында<v><iv><caus><gna_perf>/салкында<v><iv><caus><prc_perf>$
[/7beLRoDddpo1]
[9G0KLjSHoHk2#0] ^өзгөртүп/өзгөр<v><iv><caus><gna_perf>/өзгөр<v><iv><caus><prc_perf>$
[/9G0KLjSHoHk2]
[9jouwYaK6gIa#0] ^жедирип/же<v><tv><caus><gna_perf>/же<v><tv><caus><prc_perf>$
[/9jouwYaK6gIa]
[CmcqBkF1Bxfx#0] ^саадырып/саа<v><tv><caus><gna_perf>/саа<v><tv><caus><prc_perf>$
[/CmcqBkF1Bxfx]
[EkiiqRsbgfSm#0] ^келтирилип/келтир<v><tv><pass><gna_perf>/келтир<v><tv><pass><prc_perf>/кел<v><iv><caus><pass><gna_perf>/кел<v><iv><caus><pass><prc_perf>$
[/EkiiqRsbgfSm]
[HJwhEUxSwr-h#0] ^уландырып/улан<v><iv><caus><gna_perf>/улан<v><iv><caus><prc_perf>$
[/HJwhEUxSwr-h]
[IG8uPP25jpHp#0] ^иштетүү/иште<v><iv><caus><ger><nom>/иште<v><iv><caus><ger><nom>+э<cop><aor><p3><pl>/иште<v><iv><caus><ger><nom>+э<cop><aor><p3><sg>/иште<v><tv><caus><ger><nom>/иште<v><tv><caus><ger><nom>+э<cop><aor><p3><pl>/иште<v><tv><caus><ger><nom>+э<cop><aor><p3><sg>$
[/IG8uPP25jpHp]
[MJ5DE-MKmkK0#0] ^жактыруу/жак<v><iv><caus><ger><nom>/жак<v><iv><caus><ger><nom>+э<cop><aor><p3><pl>/жак<v><iv><caus><ger><nom>+э<cop><aor><p3><sg>/жак<v><tv><caus><ger><nom>/жак<v><tv><caus><ger><nom>+э<cop><aor><p3><pl>/жак<v><tv><caus><ger><nom>+э<cop><aor><p3><sg>$
[/MJ5DE-MKmkK0]
[MyCmRcYyJgPk#0] ^узартып/узар<v><iv><caus><gna_perf>/узар<v><iv><caus><prc_perf>$
[/MyCmRcYyJgPk]
[P5MS-264jinf#0] ^эскиртип/эскир<v><iv><caus><gna_perf>/эскир<v><iv><caus><prc_perf>$
[/P5MS-264jinf]
[Q5iGYFXqwqO4#0] ^бүтүрүү/бүт<v><iv><caus><ger><nom>/бүт<v><iv><caus><ger><nom>+э<cop><aor><p3><pl>/бүт<v><iv><caus><ger><nom>+э<cop><aor><p3><sg>$
[/Q5iGYFXqwqO4]
[RQEUQ4kD5r37#0] ^качтыруу/кач<v><iv><caus><ger><nom>/кач<v><iv><caus><ger><nom>+э<cop><aor><p3><pl>/кач<v><iv><caus><ger><nom>+э<cop><aor><p3><sg>$
[/RQEUQ4kD5r37]
[T7mbHdH0r6f5#0] ^ачыткан/ачы<v><iv><caus><ger_past><nom>/ачы<v><iv><caus><ger_past><nom>+э<cop><aor><p3><pl>/ачы<v><iv><caus><ger_past><nom>+э<cop><aor><p3><sg>/ачы<v><iv><caus><gpr>/ачы<v><iv><caus><gpr><subst><nom>/ачы<v><iv><caus><gpr><subst><nom>+э<cop><aor><p3><pl>/ачы<v><iv><caus><gpr><subst><nom>+э<cop><aor><p3><sg>/ачы<v><iv><caus><gpr_past>/ачы<v><iv><caus><gpr_past><subst><nom>/ачы<v><iv><caus><gpr_past><subst><nom>+э<cop><aor><p3><pl>/ачы<v><iv><caus><gpr_past><subst><nom>+э<cop><aor><p3><sg>/ачы<v><iv><caus><past><p3><pl>/ачы<v><iv><caus><past><p3><sg>/ачы<v><iv><caus><prc_past>$
[/T7mbHdH0r6f5]
[THxERru4B1hN#0] ^агызуу/ак<v><iv><caus><ger><nom>/ак<v><iv><caus><ger><nom>+э<cop><aor><p3><pl>/ак<v><iv><caus><ger><nom>+э<cop><aor><p3><sg>$
[/THxERru4B1hN]
[UopkerZVv_FE#0] ^токтоттум/токтот<v><tv><ifi><p1><sg>/токто<v><iv><caus><ifi><p1><sg>$
[/UopkerZVv_FE]
[WdVlcV8ieB0Z#0] ^бааланып/баала<v><tv><pass><gna_perf>/баала<v><tv><pass><prc_perf>$
[/WdVlcV8ieB0Z]
[YnFYQsavzQb0#0] ^жуудуруп/жуу<v><tv><caus><gna_perf>/жуу<v><tv><caus><prc_perf>$
[/YnFYQsavzQb0]
[ZDrk0Qm3aP_o#0] ^бышыруу/быш<v><iv><caus><ger><nom>/быш<v><iv><caus><ger><nom>+э<cop><aor><p3><pl>/быш<v><iv><caus><ger><nom>+э<cop><aor><p3><sg>$
[/ZDrk0Qm3aP_o]
[ZdwPnukuJ5iP#0] ^кыскартып/кыскар<v><iv><caus><gna_perf>/кыскар<v><iv><caus><prc_perf>$
[/ZdwPnukuJ5iP]
[aWDckMjLLMng#0] ^чогултуп/чогул<v><iv><caus><gna_perf>/чогул<v><iv><caus><prc_perf>$
[/aWDckMjLLMng]
[dX3qJEvdGaWF#0] ^кетирүү/кет<v><iv><caus><ger><nom>/кет<v><iv><caus><ger><nom>+э<cop><aor><p3><pl>/кет<v><iv><caus><ger><nom>+э<cop><aor><p3><sg>$
[/dX3qJEvdGaWF]
[g84OsYiYebQW#0] ^тилинип/тил<v><tv><pass><gna_perf>/тил<v><tv><pass><prc_perf>$
[/g84OsYiYebQW]
[gpsKoVm2wwvR#0] ^иштеттим/иште<v><iv><caus><ifi><p1><sg>/иште<v><tv><caus><ifi><p1><sg>$
[/gpsKoVm2wwvR]
[k-apXaisp2r5#0] ^түшүрүү/түшүрүү<n><attr>/түшүрүү<n><nom>/түшүрүү<n><nom>+э<cop><aor><p3><pl>/түшүрүү<n><nom>+э<cop><aor><p3><sg>/түш<v><iv><caus><ger><nom>/түш<v><iv><caus><ger><nom>+э<cop><aor><p3><pl>/түш<v><iv><caus><ger><nom>+э<cop><aor><p3><sg>$
[/k-apXaisp2r5]
[ke6mmAS4kBYI#0] ^жеткирүү/жет<v><iv><caus><ger><nom>/жет<v><iv><caus><ger><nom>+э<cop><aor><p3><pl>/жет<v><iv><caus><ger><nom>+э<cop><aor><p3><sg>$
[/ke6mmAS4kBYI]
[md2yzVdZ0vI-#0] ^чыгаруу/чыгаруу<n><attr>/чыгаруу<n><nom>/чыгаруу<n><nom>+э<cop><aor><p3><pl>/чыгаруу<n><nom>+э<cop><aor><p3><sg>/чык<v><iv><caus><ger><nom>/чык<v><iv><caus><ger><nom>+э<cop><aor><p3><pl>/чык<v><iv><caus><ger><nom>+э<cop><aor><p3><sg>$
[/md2yzVdZ0vI-]
[nMgoHLB-bAbg#0] ^өчүрүү/өчүрүү<n><attr>/өчүрүү<n><nom>/өчүрүү<n><nom>+э<cop><aor><p3><pl>/өчүрүү<n><nom>+э<cop><aor><p3><sg>/өч<v><iv><caus><ger><nom>/өч<v><iv><caus><ger><nom>+э<cop><aor><p3><pl>/өч<v><iv><caus><ger><nom>+э<cop><aor><p3><sg>$
[/nMgoHLB-bAbg]
[nNi9C_LC0tB0#0] ^отургузуу/отур<v><iv><caus><ger><nom>/отур<v><iv><caus><ger><nom>+э<cop><aor><p3><pl>/отур<v><iv><caus><ger><nom>+э<cop><aor><p3><sg>$
[/nNi9C_LC0tB0]
[of5-_vpSg4jl#0] ^иштеткенсиң/иште<v><iv><caus><ger_past><nom>+э<cop><aor><p2><sg>/иште<v><iv><caus><gpr><subst><nom>+э<cop><aor><p2><sg>/иште<v><iv><caus><gpr_past><subst><nom>+э<cop><aor><p2><sg>/иште<v><iv><caus><past><p2><sg>/иште<v><tv><caus><ger_past><nom>+э<cop><aor><p2><sg>/иште<v><tv><caus><gpr><subst><nom>+э<cop><aor><p2><sg>/иште<v><tv><caus><gpr_past><subst><nom>+э<cop><aor><p2><sg>/иште<v><tv><caus><past><p2><sg>$
[/of5-_vpSg4jl]
[sYM5ip_NzUTu#0] ^малынуу/мал<v><tv><pass><ger><nom>/мал<v><tv><pass><ger><nom>+э<cop><aor><p3><pl>/мал<v><tv><pass><ger><nom>+э<cop><aor><p3><sg>$
[/sYM5ip_NzUTu]
[tz_SllNqGt0X#0] ^сабалып/саба<v><tv><pass><gna_perf>/саба<v><tv><pass><prc_perf>$
[/tz_SllNqGt0X]
[uz_N9czOloHl#0] ^жазылдырып/жазыл<v><tv><caus><gna_perf>/жазыл<v><tv><caus><prc_perf>/жаз<v><tv><pass><caus><gna_perf>/жаз<v><tv><pass><caus><prc_perf>$
[/uz_N9czOloHl]
[ydlORuyFw2PQ#0] ^бомбаланып/бомбала<v><tv><pass><gna_perf>/бомбала<v><tv><pass><prc_perf>$
[/ydlORuyFw2PQ]
[zB8-fDGPxO0L#0] ^көтөрүлүп/көтөр<v><tv><pass><gna_perf>/көтөр<v><tv><pass><prc_perf>$
[/zB8-fDGPxO0L]
[zEbA5ViX7cHu#0] ^эритүү/эри<v><iv><caus><ger><nom>/эри<v><iv><caus><ger><nom>+э<cop><aor><p3><pl>/эри<v><iv><caus><ger><nom>+э<cop><aor><p3><sg>$
[/zEbA5ViX7cHu]
[zW4AGNaKUFBi#0] ^өткөрүү/өткөрүү<n><attr>/өткөрүү<n><nom>/өткөрүү<n><nom>+э<cop><aor><p3><pl>/өткөрүү<n><nom>+э<cop><aor><p3><sg>/өт<v><tv><caus><ger><nom>/өт<v><tv><caus><ger><nom>+э<cop><aor><p3><pl>/өт<v><tv><caus><ger><nom>+э<cop><aor><p3><sg>$
[/zW4AGNaKUFBi]
[zbwxFKbeKk7W#0] ^айландырып/айлан<v><iv><caus><gna_perf>/айлан<v><iv><caus><prc_perf>$
[/zbwxFKbeKk7W]
